# 各位，减资弥补亏损的验资报告，谁写过，请求指导！

提问人：flying2012 时间：2015-06-08 00:11:18
例如减资方式怎么表述？会计处理是减少实收资本，增加未分配利润，是否与验资准则规定的不符？

回答人：chenyiwei
所谓“减资补亏”在会计准则层面是存在障碍的，会计上要求将减资款小于所减少的实收资本的差额全部贷记资本公积，不能贷记未分配利润，因此不建议这样处理。